臺灣臺中地方法院刑事判決　　　　　　　　　　　　九十二年度易字第二九○○號
　　公　訴　人　臺灣臺中地方法院檢察署檢察官
　　被　　　告　丙○○
右列被告因竊盜等案件，經檢察官提起公訴（九十二年度偵緝字第一一二一號），本
院判決如左：
    主  文
丙○○竊盜，處有期徒刑月，如易科罰金，以佰元折算壹日。緩刑貳年。
    事  實
一、丙○○與甲○○原係男女朋友，其因與甲○○交往之際曾受甲○○之託，以甲○
    ○所有之雲林縣土庫郵局第000000000000─一帳號之提款卡提領現
    金，而知悉前開帳號提款卡密碼，認有機可趁，竟基於意圖為自己不法之所有及
    以不正之方法由自動付款設備取得他人財物之犯意，於民國九十一年十二月三十
    一日晚間十九時許，前往臺中市南區樹義一巷三十號甲○○租屋處，佯稱欲搬走
    電視而經甲○○同意進入其租屋處房間後，於同日晚間十時許，趁甲○○於浴室
    洗澡之際，竊取甲○○所有放置於皮包內之前開帳戶之提款卡一張得手後旋即離
    去。丙○○復於同日晚間二十二時三十九分（應以自動提款機所示時間為準，起
    訴書誤以監視器錄影帶所載之時間即「二十二時三十五分四十五秒」認定為丙○
    ○提款時間）持竊得之甲○○所有之前開帳戶提款卡，前往臺中縣烏日鄉烏日郵
    局之自動提款機，將該提款卡置入提款機內，並輸入其密碼及提款金額新臺幣（
    下同）一萬元，使該自動付款設備辨識系統對真正持卡人之識別錯誤之不正方法
    ，由上開自動付款機領得現金一萬元，俟其得手後，復將前開金融卡再為置入前
    開自動提款機，並輸入錯誤密碼使自動提款機因辨識系統管理而回收上開提款卡
    無法退出。嗣於該日晚間二十二時二十分許，甲○○梳洗完畢後發現丙○○未搬
    走電視即已逕自離開，並察覺其置於房內之皮包有經人翻動之可疑跡象，乃檢視
    其所有之皮包後，始發覺其所有之前開提款卡不翼而飛，遂即先以電話聯繫發卡
    郵局掛失提款卡後，並於翌日前往雲林縣土庫郵局查詢後得知前開帳戶遭盜領一
    萬元，經報警處理，為警調閱提款錄影帶後發現該帳戶存款係由丙○○盜領而查
    悉上情。
二、案經甲○○訴由臺中市警察局第三分局報請臺灣臺中地方法院檢察署檢察官偵查
    起訴。
    理  由
一、右開事實，業據被告丙○○於本院審理時坦認不諱，核與被害人甲○○迭於警詢
    、檢察官偵訊時及本院審理時指述情節相符，並經證人即被害人甲○○案發當時
    租屋處房東乙○○於本院審理時證述明確，且被告經送法務部調查局以控制問題
    法、混合問題法測謊時，於被告稱(一)甲○○與其南下途中交付提款卡；(二)其未於
    甲○○住處取得提款卡；經測試結果均呈情緒波動反應，研判有說謊，此有法務
    部調查局九十三年五月七日調科字第○九三○○一七三五一○號測謊報告書一
    紙暨測謊鑑定過程參考資料一份附卷可稽，此外復有中華郵政股份有限公司雲林
    郵局九十二年三月十一日雲營字第○九二五○○○三二九號函附前開甲○○所有
    之雲林縣土庫郵局第000000000000─一帳號申請掛失及補發提款卡
    之相關資料二紙、被告盜領時遭監視器錄影之翻拍照片二幀存卷可按，足認被告
    自白與事實相符，應可採信。綜上，本件事證明確，被告犯行應堪認定。
二、核被告丙○○所為，係犯刑法第三百二十條第一項之普通竊盜罪、第三百三十九
    條之二第一項之以不正方法由自動付款設備取得他人之物罪。又被告所犯上開兩
    罪間，具有方法及目的之牽連關係，為牽連犯，應依刑法第五十五條後段規定，
    從一重之普通竊盜罪處斷。爰審酌被告無犯罪前科，平日素行堪稱良好，僅因貪
    圖一己私利，未思以勞力獲取報酬，竟利用其曾受女友所託代為提領存款而知悉
    其提款卡密碼之便，趁機竊取前開提款卡，並盜領現金花用，所為不僅侵害被害
    人之財產權，且足以干擾金融機構所設自動付款設備之交易秩序，惡性非輕，惟
    諒及其犯罪手段尚屬平和，盜領金額非鉅，及犯後坦承犯行，態度良好，且已與
    被害人甲○○間達成和解等一切情狀，量處如主文所示之刑，並諭知易科罰金之
    折算標準。末查，被告前未曾受有期徒刑以上刑之宣告，有臺灣高等法院被告全
    國前案紀錄表一份在卷可按，其僅偶因一時失慮致罹本件刑典，且於本院審理時
    當庭深表悔意，並與被害人達成和解，其經此偵審科刑之教訓後，當知所警惕，
    信無再犯之虞，本院綜核各情認被告所宣告之刑，以暫不執行為適當，爰併宣告
    緩刑二年，以啟自新，用觀後效。
據上論斷，應依刑事訴訟法第二百九十九條第一項前段，刑法第三百二十條第一項、
第三百三十九條之二第一項、第五十五條、第四十一條第一項前段、第七十四條第一
款、罰金罰鍰提高標準條例第一條前段、第二條，判決如主文。
中      華      民      國      九十三      年      六    月    十七    日
                                    臺灣臺中地方法院刑事第十三庭
                                        審判長法  官  許  旭  聖
                                              法  官  李  秋  娟
                                              法  官  陳  可  薇
右正本證明與原本無異。
如不服本判決，應於送達後十日內向本院提出上訴狀（須附繕本），上訴於臺灣高等
法院臺中分院。
                                              書記官
中      華      民      國      九十三      年      六    月    十七    日
附錄論罪科刑法條：
刑法第三百二十條第一項
意圖為自己或第三人不法之所有，而竊取他人之動產者，為竊盜罪，處五年以下有期
徒刑、拘役或五百元以下罰金。
刑法第三百三十九條之二第一項
意圖為自己或第三人不法之所有，以不正方法由自動付款設備取得他人之物者，處三
年以下有期徒刑、拘役或一萬元以下罰金。
